臺灣高等法院臺中分院刑事判決　　　　 94年度上易字第610號
上　訴　人　臺灣彰化地方法院檢察署檢察官
被　　　告　丙○○
上列上訴人因被告竊盜案件，不服臺灣彰化地方法院94年度易字
第12號中華民國94年4月30日第一審判決（起訴案號：臺灣彰化
地方法院檢察署93年度偵字第9253號），提起上訴（移送本院併
辦案號：臺灣彰化地方法院檢察署94年度偵字第4977號），本院
判決如下：
    主  文
原判決撤銷。
丙○○共同連續攜帶兇器竊盜，處有期徒刑壹年。
    事  實
一、丙○○因缺錢花用，竟與其女友林怡芬基於共同意圖為自己
    不法所有之概括犯意，連續於附表所示之時間，由丙○○騎
    乘車牌號碼EYG-668號輕型機車，將林怡芬載送至附表所示
    之地點附近，再由林怡芬進入該處竊取如附表所示之財物，
    得手後再由丙○○騎機車載送林怡芬離去，並將所竊取之財
    物朋分花用（林怡芬所犯竊盜部分業經檢察官移送臺灣彰化
    地方法院併案審理，並經該院判處有期徒刑一年五月及刑前
    強制工作三年）。
二、丙○○復承續上開竊盜之概括犯意，而與李建德（檢察官另
    行起訴）共同基於意圖為自己不法所有之犯意聯絡，於94年
    3月4日凌晨4時15分許，由丙○○駕駛車牌號碼QE-5307號自
    用小貨車搭載李建德，前往彰化縣和美鎮○○路○段558號前
    ，乘無人在場之際，先推由丙○○持客觀上足作為兇器使用
    之扳手1支（未扣案），敲打及拆卸位在上址而為乙○○所
    有之冷氣機面板1個（價值新台幣2500元），李建德則負責
    在旁把風。復由李建德持上開扳手，將該冷氣機面版拆卸而
    得手，二人旋駕車離去。嗣經員警於94年3月4日10時30分許
    ，循線在李建德當時住處即彰化縣彰化市○○里○○路682
    號之車牌號碼QE-5307號自用小貨車旁約一公尺處，查獲丙
    ○○所竊得之上開冷氣機面板1個（員警已發還乙○○）。
三、案經彰化縣警察局和美分局報請臺灣彰化地方法院檢察署檢
    察官偵查起訴及移送本院併案審理。
　　理  由
一、訊據被告丙○○（下稱被告）對上揭事實二之竊盜部分已坦
    承不諱，惟矢口否認有上揭事實一之竊盜犯行，辯稱：伊雖
    有於附表所示之時間騎機車載伊女友林怡芬至附表所示之地
    點附近，然伊不知林怡芬要去竊盜，她是跟伊說要去找朋友
    ，叫伊在路邊或巷口等她云云。
二、經查：
（一）事實一之竊盜部分：
  　　被告於警詢時、偵查中、原審審理時及本院審理中均供稱
    　：伊有於附表所示之時間騎車牌號碼EYG-668號輕型機車
    　載林怡芬去至附表所示之地點附近等語，核與證人即共犯
　    林怡芬於偵查中所證稱：丙○○騎乘機車載伊至行竊地點
      附近等伊，再由伊進入行竊，於行竊後再由丙○○騎乘機
      車載伊離開，所竊得之物品，由伊與丙○○一起花用等語
      （見偵字第9253號卷第60頁反面、原審卷第60頁、第61頁
      ）。而證人即被害人丁○○於警詢時亦證稱：就是在場之
      林怡芬進入伊之住處行竊，而在場之丙○○接應她離開，
      他們是騎乘一部車牌號碼後面數字為668號機車離開等語
      （見偵字第9253 號卷第28頁反面）。顯見被告有於附表
      所示之時間，騎乘車牌號碼EYG-668號輕型機車，將林怡
      芬載送至附表所示之地點附近，再由林怡芬進入該處竊取
      如附表所示之財物，得手後再由丙○○騎機車載送林怡芬
      離去，並將所竊取之財物朋分花用之行為。被告雖辯稱：
      伊不知林怡芬要去竊盜，她是跟伊說要去找朋友，叫伊在
      路邊或巷口等她云云。林怡芬固於偵查中及原審審理時證
      稱：被告雖有騎機車載伊至該處，但伊係告訴他說要去找
      朋友，他不知伊係去行竊云云。惟查：證人林怡芬於警詢
      時證稱：伊之前行竊所用之車牌號碼EYJ－668號及RN8－
      381號機車兩輛，均係被告之父親所有等語：於偵查中亦
      證稱：伊與被告係男女朋友，認識約半年，每天見面，所
      竊得金錢會和丙○○一起花用等語（見偵字第9253號卷第
      19頁、第60頁）。可見被告與林怡芬交往情形極為密切，
      又係一起花用贓物，而其女友林怡芬至如附表所示之地點
      竊盜時，係被告以機車載送至如附表所示之地點附近，於
      林怡芬竊盜得手後，又係被告以機車接走。衡情被告苟真
      答應林怡芬之要求，騎機車載送其造訪友人，被告亦理應
      一同跟隨進入造訪，或至少應親自載送至其友人住處門口
      ，豈有每次為女友載送，均僅載至巷口或附近，即讓女友
      下車走路之理？況且，造訪友人又非有見不得人之事，林
      怡芳豈有讓被告每次均在附近等待之理？而被告亦豈有每
      次載送都在附近等待，而從未加以質疑之理？可見，被告
      上開辯稱：伊每次載送女友林怡芬僅至附近等待，係因誤
      信女友林怡芬要造訪友人，不知其係要竊盜云云，顯與常
      情有違，自不足採。證人林怡芬於偵查中及原審審理時所
      證稱：被告雖有騎機車載伊至該處，但伊係告訴他說要去
      找朋友，他不知伊係去行竊云云，顯係迴護被告之詞，核
      與事實不符，亦不足採信。查是否共犯，所應考量者絕非
      僅在於下手實施者與把風者之距離遠近，舉凡犯罪之便利
      性、隱蔽性及逃逸之方便性等因素，對犯罪者均同等重要
      。本案被告騎機車載林怡芬至行竊地點附近，再由林怡芬
      進入行竊，而被告所以選擇在行竊地點附近等候，無非係
      欲掩人耳目，避免二人一同實施犯罪過於暴露，又易於把
      風、接應及逃逸，俟林怡芬竊盜得手後，再由被告騎上開
      機車載林怡芬離開，並一起花用贓物。顯見被告事前知情
      ，而係以自己犯罪之意思，分擔接送及把風之工作，由林
      怡芬分擔下手之工作，其對於林怡芬下手竊盜之犯行，自
      應負共同竊盜之責。是被告此部分之竊盜犯行，洵堪認定
      。
（二）事實二之竊盜部分：
　　　事實二之竊盜部分，業據被告於警詢時、偵查中及本院審
  　　理時坦承不諱，而證人白佳宜於警詢時證稱：伊於94年3
    　月4日4時15分許，有看到車牌號碼QE-5307號自用小貨車
      ，停在彰化縣和美鎮○○路○段558號旁，有一人先下車後
      ，聽到有在敲打聲音，隔2、3分鐘，在車上之另一人亦下
      車，又再次聽到敲打聲音，又敲打2、3分鐘，然後二人即
      駕車離去，伊就跑去現場看一下，發現冷氣孔被破壞等語
      （見偵字第4977號卷第33頁）。另證人李佳蓉即李建德之
      姊於警詢時亦證稱：車牌號碼QE-5307號自用小貨車，於
      94年3月4日4時15分許，係伊弟李建德在使用，員警於94
      年3月4日10時30 分許，在彰化縣彰化市○○里○○路682
      號之車牌號碼QE-5307號自用小貨車旁約一公尺處，查獲
      冷氣機面板1個時，伊有在場等語（見偵字第4977號第35
      頁至第38頁）．另被害人乙○○於上揭時地失竊獲冷氣機
      面板1個之事實，亦據被害人乙○○於警詢指述甚明，並
      有贓物認領保管單影本1紙、現場照片影本17張及監視畫
      面翻拍照片影本6張附卷可稽。足認被告此部分之自白與
      事實相符，自堪採信，其有與李建德共犯上揭事實二竊盜
      之犯行，洵堪認定。
二、核被告所為，係犯刑法第320條第1項之竊盜罪、第321條第1
    項第1款之於夜間侵入住宅竊盜罪及第321條第1項第3款攜帶
    兇器竊盜罪。對於事實一之竊盜犯行，被告與林怡芬，有犯
    意之聯絡及行為之分擔，均為共同正犯。對於事實二之竊盜
    犯行，被告與李建德，有犯意之聯絡及行為之分擔，均為共
    同正犯。被告所犯多次竊盜之行為，時間緊接，犯罪構成要
    件相同，顯係基於概括犯意反覆為之，為連續犯，應從一情
    節較重之刑法第321條第1項第3款攜帶兇器竊盜罪論，並依
    刑法第56條之規定加重其刑。查被告所犯事實二之竊盜犯行
    ，檢察官雖未及起訴，然被告此部分竊盜之犯行，與前開已
    起訴成罪之事實一竊盜部分，時間緊接，犯罪構成要件相同
    ，顯係基於概括犯意反覆為之，為連續犯，有裁判上一罪關
    係，並經檢察官聲請併辦，基於審判不可分之原則，本院自
    得併予審判。原審審理結果，認被告犯罪不能證明，而諭知
    被告無罪之判決，自有誤違。檢察官上訴指摘原判決諭知被
    告無罪顯有違誤及原判決未及審酌併案部分亦有不當，為有
    理由，自應由本院將原判決撤銷改判。爰審酌被告年富力壯
    竟好逸惡勞而犯本案，事後仍部分否認犯行及被害人所受之
    損害等一切情狀，量處如主文第二項所示之刑。至供被告竊
    盜犯罪所用之扳手一支，因未扣案，又非違禁物，為免將執
    行沒收困難，爰不另為併宣告沒收，附此敘明。
據上論結，應依刑事訴訟法第369條第1項前段、第364條、第299
條第1項前段，刑法第28條、第56條、第321條第1項第3款，判決
如主文。
本案經檢察官戊○○到庭執行職務。
中　　華　　民　　國　　94　　年　　9　　月　  14     日
            刑事第八庭  審判長法  官  羅  得  村
                              法  官  劉  榮  服
                              法  官  巫  政  松
上列正本證明與原本無異。
不得上訴。
                              書記官  陳  妙  瑋
中　　華　　民　　國　　94　　年　　9　　月　　15　　 日
論罪科刑法條：
刑法第321條第1項
犯竊盜罪而有左列情形之一者，處六月以上、五年以下有期徒刑：
一  於夜間侵入住宅或有人居住之建築物、船艦或隱匿其內而犯之者。
二  毀越門扇、牆垣或其他安全設備而犯之者。
三  攜帶兇器而犯之者。
四  結夥三人以上而犯之者。
五  乘火災、水災或其他災害之際而犯之者。
六  在車站或埠頭而犯之者。
                                                      Ａ
附表：
┌─────────┬────────┬──────────┬──────┐
│時　　　　　　　間│地　　　　　　點│竊　　得　　財　　物│ 被　害　人 │
├─────────┼────────┼──────────┼──────┤
│93年10月26日下午5 │彰化縣和美鎮嘉犁│現金新臺幣（下同）23│　　　　　　│
│時55分許          │里彰和路2段704號│00元　　　　        │甲○○　　　│
│　　　　　　　    │   　　　       │　                  │　　　　　　│
├─────────┼────────┼──────────┼──────┤
│93年10月29日晚上7 │彰化縣和美鎮鐵山│現金600元、金牌7面（│　　　　　　│
│時許之夜間　　    │里鎮東路235巷17 │約7錢）　　         │丁○○　　　│
│　                │號　　　        │　　　　　　　　　　│　　　　　　│
└─────────┴────────┴──────────┴──────┘
                                                      Ａ
